【裁判字號】    99,交抗,681
【裁判日期】    990812
【裁判案由】    聲明異議
【裁判全文】
臺灣高等法院臺中分院刑事裁定         99年度交抗字第681號
抗  告  人
即受處分人  甲○○
上列抗告人即受處分人因違反道路交通管理處罰條例聲明異議案
件，不服臺灣臺中地方法院99年度交聲字第2245號，中華民國99
年6月30日所為裁定，提起抗告，本院裁定如下：
    主  文
抗告駁回。
    理  由
一、本案經本院審理結果，認原審裁定，認事用法均無不當，應
    予維持，並引用原審裁定之理由（如附件）。
二、本件抗告意旨略以：抗告人即受處分人甲○○於民國99年4
    月6日下午約3點半許，因臺中市○○路與興安路口施工，佔
    整個慢車道，影響正常行駛，其依施工人員指揮前進，被後
    方未保持適當距離之自小客車追撞，致雙腳嚴重受傷，且當
    天抗告人係要回位於臺中市○○○○○街1號住家，應係右轉
    ，左轉係因施工影響所致，而交警到醫院為談話紀錄時，因
    頭腦不清楚就僅知略為回答，實情可依當天施工情形照片及
    調閱當天道路監視錄影紀錄可明，為此提起抗告，請求撤銷
    原裁定，更為適當之裁定云云。
三、經查，本件抗告人係於99年4月6日16時35分許，騎乘車牌號
    碼VNP-765號輕型機車，沿臺中市○○路○段由西向東行駛，
    在文心路4段與興安路交岔路口處，逕行左轉興安路（未依
    兩段方式左轉），與案外人林倩如所駕駛車牌號碼9792-HZ
    號自用小客車發生擦撞事故，而為臺中市警察局第五分局交
    通分隊掣單舉發其未依兩段式左轉乙節，有臺中市警察局99
    年4月7日中市警交字第GF0000000號舉發違反道路交通管理
    事件通知單、道路交通事故現場圖及道路交通事故調查報告
    表各1份在卷可稽。抗告人對其於上揭時地，行駛於慢車道
    逕行左轉情狀亦不否認，此觀諸卷附臺中市○○○道路交通
    事故談話紀錄表中抗告人受詢問時所自陳意旨即明，由此足
    認抗告人於上揭時地，騎乘上開輕型機車沿文心路四段（由
    西向東）行駛時，確有在文心路四段與興安路交岔路口，未
    經兩段式左轉，而直接左轉興安路之事實，堪以認定。雖抗
    告人抗告意旨稱其本應右轉，因施工而依施工人員指揮前進
    ，惟依卷附道路交通事故現場圖、照片及臺中市警察局第五
    分局99年5月14日以中分五警交字第0990013643號函復說明
    ，可見當日該路口雖施工情形（文心路四段【由西向東方向
    】與興安路交岔路口前方之慢車道處），但未影響車輛正常
    行駛，且無禁止由文心路四段右轉興安路之情。再若如抗告
    意旨稱係依施工人員指揮前進，而後左轉，本即應依標誌、
    標線或號誌之規定行駛，乃屬當然。從而，原處分機關以抗
    告人上開違規行為依違反道路交通管理處罰條例第48條第1
    項第2款、第63條第1項第1款及違反道路交通管理事件統一
    裁罰基準表等規定，裁處抗告人罰鍰600元，並記違規點數1
    點，並無不當，抗告人異議並無理由。原審法院因而裁定予
    以駁回，於法洵屬有據。抗告人抗告意旨猶執前詞採指原裁
    定不當，並無理由，應予駁回。
據上論斷，應依道路交通案件處理辦法第26條，刑事訴訟法第41
2條，裁定如主文。
中    華    民    國    99    年    8     月    12    日
            刑事第六庭  審判長法  官   李  文  雄
                              法  官   陳  如  玲
                              法  官   邱  顯  祥
上列正本證明與原本無異。
不得再抗告。
                              書記官   許  美  惠
中    華    民    國    99    年    8     月    12    日

司法院資訊處製作；財團法人民間司法改革基金會備份。
